

David Faure

https://davidfaure.io/

De formation initial d'analyste programmeur et après 10 ans dans l'informatique, je me spécialise aujourd'hui dans ma passion :

Le développement web, tout en m'adaptant aux besoin des entreprises. je mets mes compétences à votre disposition pour la création de votre site web.

Compétences

React - Redux - NextJS - Node.js - Express Bootstrap - Framer Motion - Material UI -Javascript - HTML - CSS3 - MySQL

> macOS - iOS VScode - Git - FIGMA Methodes Agiles (SCRUM)

Pages | Numbers | Keynote | Logic Pro X

Contact

contact@david-faure.fr 06.30.69.68.99 32 ans https://www.linkedin.com/in/david-faure/ https://github.com/davidfaure https://david-faure.fr/

Centres d'intérêts

M Producteur de musique (Musique disponible sur Apple Music)

> 🗩 Tennis de table (depuis l'âge de 12 ans)

> > 🕻 Voyage (Road Trip en Asie)

M Jeux-Vidéo | World Of Warcraft (gestion d'une team sur Twitch)

DÉVELOPPEUR **FULL-STACK**

ReactJS | NodeJS

EXPERIENCES



Développeur Full-Stack

Tricky | depuis Mai 2020

- Création d'un Escape Game digital avec interface administrateur.
- Workflow Back : Création d'une BDD mySQL et d'une API Rest.
- Workflow Front : Intégration, création de l'escape game avec visioconférence et d'une interface administrateur.
- Méthode Agile (SCRUM) / Asana / Git / Dokku
- Front-End: ReactJS / Redux / Bootstrap
- **Back-End**: Node.js / Express / MySQL / <u>socket.io</u> / Mocha Js (test)

Développeur Front - End (Projets de formation)

Wild Code School | 2020

Empty My Fridge (6 semaines - Equipe de 3 - https://in-my-fridge.netlify.app)

- Création d'un site de recherche de recette par ingrédients
- Redaction du Backlog, creation des Users Stories, Wireframe et prototype.
- Méthode Agile (SCRUM) / Git
- Front-End: ReactJS / Bootstrap / Material UI
- Back-End: Node.is / nodeMailer

Instacam | Hackathon (24h - Equipe de 3 - https://instacam.netlify.app)

- Création d'un site pour voyager depuis son canapé.
- Front-End: ReactJS / Bootstrap / Material UI / Git

Guinguette Chez Alrig (1 semaine- Equipe de 3)

- Refonte du site la Guinguette chez Alriq à Bordeaux
- HTML CSS Git Méthode Agile (SCRUM)

Responsable d'exploitation & merchandising

Apple | 2011 - 2019

- Gestion de projet (travaux et construction dans le magasin)
- Facilite et Manage les sorties produits Apple de 2012 à 2019
- Développement et gestion d'équipe (25 personnes)
- Responsable et formateur Technique lors de 3 ouvertures d'Apple Store
- Organisation et planification d'événements.

FORMATION



🖺 Développeur Web et Mobile (React / Node.js)

Wild Code School | 2020

Formation intensive de 5 mois avec réalisation de 3 projets.

- Apprendre à apprendre en pédagogie inversée
- Travailler en équipe | Méthodes Agiles (SCRUM)



Exia: école d'ingénieur du CESI 2006 - 2008